臺灣臺南地方法院民事裁定
110年度補字第45號
原      告  櫻馫興業股份有限公司

法定代理人  呂友欽  


被      告  黃士哲  

上列當事人間請求確認附條件買賣關係不存在等事件，本院裁定
如下： 
    主  文
原告應於本裁定送達之翌日起五日內，補繳第一審裁判費新臺幣
參拾壹萬柒仟壹佰捌拾肆元，逾期不補正，即駁回原告之訴。
    理  由
一、按提起民事訴訟，應依民事訴訟法第1編第3章第2節相關規
定繳納裁判費，此為必須具備之程式。原告之訴，有起訴不
　　合程式之情形者，法院應以裁定駁回之，但其情形可以補正
　　者，審判長應定期間先命補正，亦為同法第249條第1項第6
　　款所明定。次按訴訟標的之價額，由法院核定；以一訴主張
    數項標的者，其價額合併計算之，同法第77條之1第1項、第
    77條之2第1項本文分別定有明文。因債權之擔保涉訟，以所
    擔保之債權額為準；如供擔保之物其價額少於債權額時，以
    該物之價額為準，同法第77條之6亦有明文。
二、經查：
　㈠原告起訴請求確認附條件買賣關係不存在等，其訴之聲明為
    ：⒈確認兩造就民事起訴狀附表1所示之動產（見本院卷第23
    至25頁，下稱附表1動產）於民國105年8月10日所為之附條
    件買賣關係及於108年5月1日所為之增補契約關係均不存在
    ，⒉被告應向經濟部辦理塗銷105年8月10日經授(中)附字第0
    43256號附條件買賣登記及108年5月1日之變更登記，⒊確認
    兩造就民事起訴狀附表2所示之動產（見本院卷第27至29頁
    ，下稱附表2動產）於108年5月1日所為之附條件買賣關係不
    存在，⒋被告應向經濟部辦理塗銷108年5月1日經授(中)附字
    第045297號附條件買賣登記。
　㈡原告所提起之本件訴訟，核屬因債權之擔保而涉訟，揆諸前
    揭說明，本件訴訟標的價額應依民事訴訟法第77條之6規定
    核定之。而上開訴之聲明1、2項部分，依原告所提出增補契
    約書、動產擔保交易登記標的物明細表（見本院卷第58、60
    至62頁）之記載，附表1動產所擔保之債權額為新臺幣（下
    同）2600萬元，附表1動產之價值亦為2600萬元，是以，此
    部分之訴訟標的價額核定為2600萬元。上開訴之聲明第⒊項
    、第⒋項部分，依原告所提出經濟部動產擔保交易（附條件
    買賣）登記證明書、動產擔保交易登記標的物明細表（見本
    院卷第42、46至48頁）之記載，附表2動產所擔保之債權額
    為868萬元，附表2動產之價值亦為868萬元，是以，此部分
    之訴訟標的價額核定為868萬元。
　㈢從而，本件訴訟標的價額核定為3468萬元（計算式：2600萬
    元＋868萬元＝3468萬元），應徵收第一審裁判費31萬7,184元
    。茲依民事訴訟法第249條第1項但書之規定，限原告於本裁
    定送達之翌日起5日內補繳，逾期不補正，即駁回原告之訴
    ，特此裁定。
中　　華　　民　　國　　110 　年　　1 　　月　　28　　日
                  民事第五庭　法  官　陳尹捷
以上正本證明與原本無異。
如不服本裁定關於訴訟標的價額之核定，得於收受裁定正本後10
日內向本院提出抗告狀，並繳納抗告裁判費新臺幣1,000元整；
其餘關於命補繳裁判費部分，不得抗告。
中　　華　　民　　國　　110 　年　　1 　　月　　28　　日
                              書記官　曾美滋